臺灣高雄地方法院刑事判決　　　　　 100年度審易字第3331號
公　訴　人　臺灣高雄地方法院檢察署檢察官
被　　　告　呂明宗
上列被告因竊盜案件，經檢察官提起公訴（100年度偵字第26616
號），被告就被訴事實為有罪之陳述，經本院告知簡式審判程式
之旨，並聽取被告與公訴人之意見後，本院裁定進行簡式審判程
序，判決如下：
    主  文
呂明宗犯攜帶兇器竊盜罪，累犯，處有期徒刑拾月。十字型螺絲
起子壹支，沒收。
    事 實 及 理 由
一、本件被告呂明宗所犯為死刑、無期徒刑、最輕本刑為3年以
    上有期徒刑以外之罪，其於審判程式中就被訴事實為有罪之
    陳述，經本院告知簡式審判程式之旨，並聽取當事人意見後
    ，認宜進行簡式審判程式，爰依刑事訴訟法第273條之1第1
    項規定，裁定進行簡式審判程式，合先敘明。又簡式審判程
    序之證據調查，依刑事訴訟法第273條之2規定，不受同法第
    159條第1項審判外陳述排除之限制，再被告對於卷內之各項
    證據亦不爭執證據能力（本院審易卷第27頁、第28頁），故
    卷內所列之各項證據，自得作為證據，先予敘明。
二、本件犯罪事實及證據，除犯罪事實欄一第10至12行「於100
    年7月6日6時許，騎乘TA9-773號輕型機車，至高雄市○○區
    ○○路79巷1號前，持客觀上足為兇器之十字形螺絲起子一
    支，將許玉燕停放該處P8F-778號重型機車之液晶儀表板撬
    開後竊取之。」補充更正為「於100年7月9日6時許，騎乘TA
    9-773號輕型機車，至高雄市○○區○○路79巷1號前，持客
    觀上足為兇器之十字型螺絲起子1支，將許玉燕停放該處
    P8F-778號重型機車之液晶儀表板撬開後竊取之。」；證據
    部分補充「被告於本院審理時之自白」外，餘均引用附件檢
    察官起訴書所載。
三、按刑法第321條第1項第3款之攜帶兇器竊盜罪，係以行為人
    攜帶兇器竊盜為其加重條件，此所謂兇器，其種類並無限制
    ，凡客觀上足對人之生命、身體、安全構成威脅，具有危險
    性之兇器均屬之，且祇須行竊時攜帶此種具有危險性之兇器
    為已足，並不以攜帶之初有行兇之意圖為必要，最高法院79
    年臺上字第5253號著有判例可資參照。本件犯案之十字形螺
    絲起子1支，係屬金屬製品，質地堅硬，客觀上足以對人之
    生命、身體、安全構成威脅，自屬兇器無訛。是核被告所為
    ，係犯刑法第321條第1項第3款之攜帶兇器竊盜罪。是核被
    告所為，係犯刑法第321條第1項第3款之攜帶兇器竊盜罪。
    又被告有上開犯罪事實欄所載之犯罪前科及執行情形，有臺
    灣高等法院被告前案紀錄表1份在卷可查，其於上開有期徒
    刑執行完畢後5年內，故意再犯本件有期徒刑以上之罪，為
    累犯，應依刑法第47條第1項之規定加重其刑。審酌被告四
    肢健全，竟不思以己力賺取所需，率爾竊取他人財物，侵害
    他人之財產權，並恣意丟棄失竊物，所為實屬不該，惟念其
    犯後已坦承犯行，態度尚可，及其犯罪動機、目的、手段等
    一切情狀，認檢察官求處被告有期徒刑11月等語，稍嫌過重
    ，爰量處如主文所示之刑。末查被告持以犯罪之十字型螺絲
    起子1支，雖未經扣案，惟係供本件犯罪所用之物，亦經其
    陳明在卷，且無證據證明業已滅失，爰予宣告沒收。
四、據上論斷，應依刑事訴訟法第273條之1第1項、第299條第1
    項前段、第310條之2、第454條第2項，刑法第321條第1項第
    3款、第47條第1項、第38條第1項第2款，判決如主文。
五、如不服本判決，應於判決送達後10日內向本院提出上訴狀。
本件案經檢察官王清海到庭執行職務。
中    華    民    國    100    年    11   月    30    日
                  刑事第十庭    法  官  張  震
以上正本證明與原本無異。
如不服本判決應於收受送達後10日內向本院提出上訴書狀，並應
敘述具體理由；如未敘述上訴理由者，應於上訴期間屆滿後20日
內向本院補提理由書（均須按他造當事人之人數附繕本）「切勿
逕送上級法院」。
中    華    民    國    100    年    11    月    30   日
                                書記官  邱家銘
附錄本判決論罪科刑之法條：
中華民國刑法第321條
犯竊盜罪而有下列情形之一者，處6月以上、5年以下有期徒刑，
得併科新臺幣10萬元以下罰金：
一、侵入住宅或有人居住之建築物、船艦或隱匿其內而犯之者。
二、毀越門扇、牆垣或其他安全設備而犯之者。
三、攜帶兇器而犯之者。
四、結夥三人以上而犯之者。
五、乘火災、水災或其他災害之際而犯之者。
六、在車站、埠頭、航空站或其他供水、陸、空公眾運輸之舟、
    車、航空機內而犯之者。
前項之未遂犯罰之。
附件：
臺灣高雄地方法院檢察署檢察官起訴書
                                    100年度偵字第26616號
    被      告  呂明宗  男  38歲（民國○○年○月○日生）
                        住高雄市○○區○○街11巷13弄12號
                        （另案於高雄監獄執行中）
                        國民身分證統一編號：Ｚ000000000號
上列被告因竊盜案件，已經偵查終結，認應該提起公訴，茲將犯
罪事實及證據並所犯法條分敘如下：
            犯罪事實
一、呂明宗前因施用毒品案件，經貴院以94年度簡上字第484號
    判決判處有期徒刑5月確定；又因竊盜、偽造貨幣、贓物等
    案件，經貴院以94年度簡上字第719號、94年度訴字第1386
    號、94年度簡字第3029號等判決分別判處有期徒刑3月、3年
    4月及3月確定；又因侵占、詐欺等案件，經貴院以94年度簡
    字第4456號、94年度簡字第4664號等判決分別判處有期徒刑
    6月及4月確定；又因詐欺案件，經貴院以97年度簡字第133
    號判決判處減刑為有期徒刑2月確定。呂明宗所犯上開案件
    經裁定減刑及定應執行刑，於民國98年7月28日徒刑執行完
    畢出監，竟仍不知悔改，意圖為自己不法之所有，於100年7
    月6日6時許，騎乘TA9-773號輕型機車，至高雄市○○區○
    ○路79巷1號前，持客觀上足為兇器之十字形螺絲起子一支
    ，將許玉燕停放該處P8F-778號重型機車之液晶儀表板撬開
    後竊取之。嗣經警方循線查獲全情。
二、案經高雄市政府警察局三民第一分局移送偵辦。
            證據並所犯法條
一、證據方法與待證事實：
┌───┬───────────┬───────────┐
│編號  │證 據 方 法           │待 證 事 實           │
├───┼───────────┼───────────┤
│ 1    │被告之自白            │全部犯罪事實          │
├───┼───────────┼───────────┤
│ 2    │證人許玉燕之警詢證詞  │上述物品遭竊之事實    │
├───┼───────────┼───────────┤
│ 3    │三民派出所受理刑事案件│全部犯罪事實          │
│      │報案三聯單、受理各類案│                      │
│      │件記錄表、翻拍照片10張│                      │
├───┼───────────┼───────────┤
│ 4    │本署刑案資料查註紀錄表│被告如事實欄所載之前科│
│      │                      │情形                  │
└───┴───────────┴───────────┘
二、核被告呂明宗所為，係犯刑法第321條第1項第3款之攜帶兇
    器加重竊盜罪嫌。又被告於有期徒刑執行完畢後5年內故意
    再犯有期徒刑以上之本罪，有本署刑案資料查註紀錄表在卷
    可參，為累犯，請依刑法第47條第1項規定加重其刑。
三、依刑事訴訟法第251條第1項提起公訴。
    此  致
臺灣高雄地方法院
中    華    民    國    100    年    9    月    28    日
                               檢察官王朝弘
上正本證明與原本無異
中    華    民    國    100    年    10    月    3    日
                               書    記    官
所附法條：
中華民國刑法第321條第1項第3款
（加重竊盜罪）
犯竊盜罪而有左列情形之一者，處六月以上、五年以下有期徒刑
：
一、於夜間侵入住宅或有人居住之建築物、船艦或隱匿其內而犯
    之者。
二、毀越門扇、牆垣或其他安全設備而犯之者。
三、攜帶兇器而犯之者。
四、結夥三人以上而犯之者。
五、乘火災、水災或其他災害之際而犯之者。
六、在車站或埠頭而犯之者。
前項之未遂犯罰之。